# Rafael Alves, CSPO, CSM

#### **Product Owner**

rafaeloliveiraalves@gmail.com

# Summary

Rafael Oliveira Alves é graduado em Administração de Empresas e tem Pós-graduação em nível de Especialização em Gerenciamento de Projetos em Tecnologia de Informação, ambos pela Faculdade Estácio de Sá de Santa Catarina. Cursou como aluno ouvinte a disciplina de Aprendizagem Organizacional do Mestrado em Engenharia do Conhecimento da Universidade Federal de Santa Catarina EGC/UFSC. Em agosto de 2007, publicou o artigo intitulado: "O Balanced Scorecard (BSC) como apoio aos processos de controladoria em empresas de tecnologia de informação: o caso da Nexxera Tecnologia e Serviços S.A." no 2° Congresso Brasileiro de Gerenciamento de Projetos. Já atuou como consultor, programador, analista de processos, analista de planejamento e analista de requisitos. Participou de projetos sociais, tem experiência na área de Gerenciamento de Projetos e, atualmente, exerce o cargo de Product Owner na Empresa Nexxera Tecnologia e Serviços S/A

#### Especializações:

- Curso e Certificação Scrum Master MASSIMUS (05/2016) 16h
- Curso e Certificação Product Onwer KNOWLEDGE21 (11/2014) 16h
- Formação de equipe para NEC/EAD FABRICO(12/2009) 80h
- Gerência de Projetos INCREMENTAL(11/2009) 8h
- Especialização em Gerenciamento de Projetos de TI ESTÁCIO (12/2008) 1080h
- Introdução ao MPS-BR INCREMENTAL(09/2009) 8h
- Preparatório para Certificação PMP SENAI /CTAI(2008) 48h
- Curso de Plano de Negócios IPGN: SEBRAE (2003) 48h

# Experience

## Product Owner at Grupo Nexxera

November 2015 - April 2018 (2 years 6 months)

Responsável pelo backlog, priorização e desenvolvimento dos produtos da vertical digital Nexxera (meios eletrônicos de pagamentos).

## Product Manager at Grupo Nexxera

January 2014 - April 2018 (4 years 4 months)

Responsável por planejar, entregar e manter base (SaaS) projetos web para clientes críticos (como bancos), com base em gerenciamento de projetos e habilidades de desenvolvimento ágil de

software em um ambiente de rápida mudança e alta pressão. Canal principal entre departamento estratégico e departamento de desenvolvimento.

#### Principais atividades:

- Gestão de Produtos e Projetos.
- Análise de Requisitos e Negócios.
- Demonstração e Treinamento de produtos e soluções.
- O contato direto com os clientes, bancos e parceiros
- Resolução de problemas de forma ágil.
- Cordenação de equipe de desenvolvimento

#### Principais Projetos (visão geral):

- Solução de Cobrança Eletrônica para Bancos, pequenas, médias e grandes empresas.
- Consultor de melhoria de processos.

#### Analista de Requisitos at Grupo Nexxera

February 2010 - December 2013 (3 years 11 months)

Responsabilidades: Atendimento das necessidades dos clientes internos/externos, especificação de requisitos de novos sistemas e integração dos sistemas internos de gestão da empresa. Atualmente trabalha na especificação de sistemas estratégicos para clientes como a Cobrança Eletrônica Nexxera. Sistemas Utilizados: Software EA, Project e Jira para gestão de projetos de desenvolvimento.

#### Gerente de Projetos at Grupo Nexxera

January 2008 - January 2010 (2 years 1 month)

Responsabilidades: Gerenciamento do projeto de implantação do ERP da SAP na Nexxera. Implantação dos módulos de CS(serviços e Help-Desk), SD(Vendas e Comercial), FI(Finanças e Contabilidade), CO(Controladoria), MM(Compras), TV(Viagens) e integração com os sistemas legados da empresa. Responsável pelos sistemas internos da empresa e de analisar e especificar novas necessidades com consultorias ou com equipes internas. Responsável pela Administração do SAP em produção.

# Analista de Planejamento/Processos e Programador at Grupo Nexxera

September 2003 - December 2007 (4 years 4 months)

Cargo: Analista de Planejamento. Janeiro de 2006 a fevereiro de 2007. Responsabilidades:
 Implantação dos sistemas internos de gestão BSC – Balanced Scorecard e ABC – Custeio baseado em atividades. Responsável por definição de indicadores, reuniões, análise crítica de indicadores e migração de dados para os sistemas. Responsável pelas definições de atividades em conjunto com as áreas e pela estruturação dos sistemas. Sistemas Utilizados: BS3 e ABC3 empresa Binara.

- Cargo: Analista de Processos. Janeiro de 2005 a Janeiro de 2006. Responsabilidades:
  Mapeamento análise e redesenho dos processos internos da organização. Reunião com todos os colaboradores para entendimento dos processos internos. O resultado do trabalho foram todos os processos mapeados para definição dos sistemas internos. Sistemas Utilizados: Microsoft Visio.
- Cargo: Programador. Setembro de 2003 a Janeiro de 2005. Responsabilidades: Tradução de arquivos de diversos layouts para trafego (EDI Eletronic Data Interchange) entre bancos e empresas. Programação em linguagem interna da organização.

#### Analista Financeiro

September 1998 - August 2003 (5 years)

Trabalhou como analista financeiro fazendo o controle do caixa da empresa, conciliações bancárias, pagamentos, controle do fluxo de caixa, preposto da empresa para processos jurídicos e etc.

## Education

Estácio

Especialista, Gerenciamento de Projetos de TI, 2006 - 2007 Activities and Societies: Empresa Junior Modelo Consultoria

Estácio

Graduação, Administração, 2001 - 2004

Activities and Societies: Empresa Junior Modelo Consultoria.

Universidade Estácio de Sá

Análise e Desenvolvimento de Sistemas, Computer Software Engineering, 2012

Activities and Societies: Abertura da Empresa Junior de Consultoria da Faculdade, Modelo

Consultoria!

# Rafael Alves, CSPO, CSM

## **Product Owner**

rafaeloliveiraalves@gmail.com



Contact Rafael on LinkedIn